臺灣臺南地方法院民事判決　九十二年度婚字第一一○○號
　　原　　　告　乙○○○
　　被　　　告　甲○○
右當事人間請求離婚事件，本院判決如左：
    主    文
准原告與被告離婚。
訴訟費用由被告負擔。
    事    實
甲、原告方面：
  一、聲明：求為判決如主文所示。
  二、陳述：
  　　（一）兩造婚後至今，被告均嗜賭如命，不顧家庭，因而感情失和。
  　　（二）三十餘年前，長女出生後，原告又懷身孕，被告竟因原告阻擋伊賭博而
　　        猛踢原告的肚子，因而流產，且因血流不止，火速到台南市○○路○段
　　　　　　郭婦產急救，因卵巢破裂，不能不開刀，三十多年來每每看到肚子上的
　　　　　　疤痕，尤驚悸不止。
　　　（三）三十餘年前，被告因賭博而將原告的一筆土地出賣，原告怕伊又動粗，
　　　　　　敢怒不敢言。
　　　（四）民國（下同）七十一年七月間被告又因償還賭債，擅自將原告之房地向
　　　　　　蔡碧鳳抵押貸款五十萬元，原告不敢過問，但其後又將同一房地向第六
　　　　　　信用合作社借款八十萬元，換言之，不到一個月又增加賭債三十萬元，
　　　　　　原告仍不敢出聲，但其後又要再借，原告不依，被告乃用鋤頭柄追打，
　　　　　　幸經原告之妹婿拉開，否則又要住院急救。
 　　 （五）八十三年間被告擅自將兩造之女王惠卿之會款償還賭債，原告替王惠卿
　　　　　　向被告追討，被告即出拳打原告，被王惠鄉擋下，竟惱羞成怒，拿菜刀
　　　　　　追殺原告，經鄰居勸阻，方未出人命。
　　　（六）王惠卿提親時，被告竟因賭博而不參加訂婚儀式，問其故，不但沒悔意
　　　　　　，反而指責王惠卿。
　　　（七）原告忍耐了三十多年，為的是子女，現子女均成年，但誰知被告自與原
　　　　　　告結婚到今天，從未有一天不想去賭博，賭博比生命重要，家庭不算什
　　　　　　麼，妻子只是償還賭債的工具。
　　　（八）兩造婚姻關係早已破裂，不能維持，原告為了平靜渡過餘生，經過長思
　　　　　　，且與子女協商後，乃依據民法第一千零五十二條第二項之規定訴請離
　　　　　　婚。
　三、證據：提出戶籍謄本一件，並聲請傳訊問證人即兩造之子女王惠卿、王家宏。
乙、被告方面：
  一、聲明：求為判決駁回原告之訴。
  二、陳述：其僅係偶爾去賭博而已，且賣土地亦經原告之同意，被告及證人所言均
　　　      不實在。
　　理    由
一、原告主張之右揭事實，已經證人王惠卿、王家宏到庭陳述明確，互核相符，並有
　　戶籍謄本一件可參，雖被告否認有嗜賭如命，不顧家庭，毆打原告等行為，但證
　　人王惠卿、王家宏既係兩造之親生子女，衡諸常情，應不致虛構事實以期兩造離
　　婚，而其等仍願挺身作證，應係確有其事才是，故應認證人王惠卿、王家宏之證
　　述均屬可信，故應認被告所辯為不可採，原告主張之右揭事實堪信為真實。
二、按有前項以外之重大事由，難以維持婚姻者，夫妻之一方得請求離婚，民法第一
    千零五十二條第二項定有明文。被告好賭之行為，已使原告生活在痛苦之深淵，
    夫妻感情亦已嚴重破裂，實難以維持婚姻，故原告依上開規定請求離婚為理由，
    應予准許。
三、據上論結，原告之訴為有理由，爰依民事訴訟法第七十八條，判決如主文。
中　　　華　　　民　　　國　　九十三　　年　　　一　　　月　　十六　　　日
                                  臺灣臺南地方法院民事第家事庭
~B法　　　官　彭振湘
右正本證明與原本無異
如對本判決上訴，須於判決送達後二十日內向本院提出上訴狀。
中　　　華　　　民　　　國　　九十三　　年　　　一　　　月　　十六　　　日
~B法院書記官　蕭伊舒
